臺灣高雄地方法院刑事判決　　　　　　　 96年度易字第969號
公　訴　人　臺灣高雄地方法院檢察署檢察官
被　　　告　乙○○
上列被告因違反商標法案件，經檢察官提起公訴（96年度偵字第
5654號），被告於本院準備程序中為有罪陳述，經合議庭裁定由
受命法官依簡式審判程序獨任審理，本院判決如下：
    主  文
乙○○明知未得商標權人同意，於同一商品，使用相同之註冊商
標之商品而販賣，處拘役伍拾玖日，如易科罰金，以新臺幣壹仟
元折算壹日。扣案如附表所示之物，均沒收。
    事  實
一、乙○○意圖營利，明知所持有如附表所示之衣服、襪子、袋
    子等物，係仿冒德商彪馬運動魯道夫達士拉、百慕達商耐克
    國際股份有限公司、德商工得脫士．沙洛蒙股份有限公司等
    公司商標之商品，竟自民國95年12月3 日起，在高雄縣鳳山
    市○○路369 之2 號，以每件衣服新臺幣（下同）100 元至
    640 元不等之代價，襪子及袋子則分別以100 元、150 元之
    代價販賣予不特定人，以賺取差價，嗣於95年12月18日止，
    經警在上址查獲，並扣得如附表所示之物，共計514 件。
二、案經高雄縣政府警察局鳳山分局報請臺灣高雄地方法院檢察
    署檢察官偵查起訴。
    理  由
一、本件被告乙○○所犯係死刑、無期徒刑、最輕本刑為3 年以
    上有期徒刑以外之罪，其於準備程序中就被訴事實為有罪之
    陳述，經法官告知簡式審判程序之旨，並聽取公訴人及被告
    之意見後，認為適宜由受命法官獨任進行簡式審判程序，依
    刑事訴訟法第273 條之1 第1 項規定，裁定由受命法官獨任
    進行審判程序，合先敘明。
二、上開事實業據被告乙○○於本院審理時供承不諱，核與證人
    即被告所營輕鬆運動網商店店員董淑芬、證人彪馬股份有限
    公司營一部主任甲○○之證述大致相符，並有商標註冊證10
    紙、puma鑑定報告書1 張、nike鑑定報告書5 張、扣案物品
    （真品）市值估價書3 張、adidas鑑定報告書1 張、照片4
    張、扣押物品目錄表1 紙，以及如附表所示之仿冒耐吉牌服
    飾338 件、襪子81雙、袋子9 個、愛迪達斯牌服飾49件、襪
    子14雙、彪馬牌服飾23件扣案可稽，足認被告之自白核與事
    實相符，自堪採為論罪之依據。本案事證明確，被告犯行洵
    堪認定，自應依法論科。
三、按商標法第82條所謂「販賣」，係指明知其為仿冒商標產品
    ，意圖營利而有販入或賣出之行為而言，其販入及賣出之行
    為，不必二者兼備，有一即屬成立。核被告乙○○所為，係
    犯商標法第82條、第81條第1 款之明知為未得商標權人同意
    ，於同一商品，使用相同於他人註冊商標之商品而販賣罪。
    起訴書漏引商標法第81條第1 款，自應予以補充。又被告意
    圖販賣而陳列仿冒商標商品之低度行為為販賣之高度行為所
    吸收，不另論罪。再被告自95年12月3 日起至同月18日止，
    基於一個意思決定，預定複數之販賣仿冒商標商品行為反覆
    實施，並侵害同一法益，被告行為僅能論以包括一罪。而被
    告同一販賣行為，未得不同商標權人同意，於同一商品，使
    用相同之註冊商標之數個商品，侵害如附表所示數個商標專
    用權人之法益，係以一行為觸犯數罪名，為想像競合犯，依
    刑法第55條前段規定，從一重之明知為未得商標權人同意，
    於同一商品，使用相同之註冊商標之商品而販賣罪處斷。爰
    審酌商標具有辨識商品來源之功能，且企業經營者通常經過
    相當時間並投入大量資金於商品之行銷及品質之改良，始得
    使該商標具有代表一定品質之效，被告明知所販售者係仿冒
    商標之商品，竟為圖脫售上開仿冒商品，而在其經營之商店
    陳列出售，顯欠缺保護智慧財產權之觀念，其行為並已對商
    標權人之商譽造成損害，且就真正商標權所表彰之品質亦產
    生影響，破壞我國致力於智慧財產權保護之國際聲譽；惟念
    及被告前未曾受有期徒刑以上刑之宣告，有臺灣高等法院被
    告前案紀錄表各1 紙在卷足參，又被告販賣仿冒商品期間僅
    數日，期間非長，犯後並坦承犯行，態度良好等一切情狀，
    從輕量處如主文所示之刑，並斟酌被告犯罪情節、學歷高中
    畢業等情，諭知易科罰金以新臺幣1 千元折算1 日，以啟自
    新。
三、扣案仿冒如附表所示之物，不問屬於被告與否，均應依商標
    法第83條之規定，予以宣告沒收。
據上論斷，應依刑事訴訟法第273 條之1 第1 項、第299 條第1
項前段、商標法第82條、第81條第1 款、第83條，刑法第11條、
第55條前段、第41條第1 項前段，判決如主文。
本案經檢察官周天畏到庭執行職務。
中　　華　　民　　國　　96　　年　　3 　　月　　30　　日
                  刑事第十庭    法　官  楊淑珍
以上正本證明與原本無異。
如不服本判決，應於判決送達後10日內，向本院提出上訴狀。
中　　華　　民　　國　　96　　年　　3 　　月　　30　　日
                                書記官  林秀敏
附錄本判決論罪之法條：
商標法第81條
未得商標權人或團體商標權人同意，有下列情形之一者，處3 年
以下有期徒刑、拘役或科或併科新臺幣20萬元以下罰金：
一、於同一商品或服務，使用相同之註冊商標或團體商標者。
二、於類似之商品或服務，使用相同之註冊商標或團體商標，有
    致相關消費者混淆誤認之虞者。
三、於同一或類似之商品或服務，使用近似於其註冊商標或團體
    商標之商標，有致相關消費者混淆誤認之虞者。
商標法第82條
明知為前條商品而販賣、意圖販賣而陳列、輸出或輸入者，處1
年以下有期徒刑、拘役或科或併科新臺幣5 萬元以下罰金。
附表
    ┌────┬─────────┬─────┐
    │ 編 號  │  品　   名       │  數　量( │
    │        │                  │  件)     │
    ├────┼─────────┼─────┤
    │ 1      │仿冒耐吉牌服飾    │ 338      │
    ├────┼─────────┼─────┤
    │ 2      │仿冒耐吉牌襪子    │  81      │
    ├────┼─────────┼─────┤
    │ 3      │仿冒耐吉牌袋子    │   9      │
    ├────┼─────────┼─────┤
    │ 4      │仿冒愛迪達斯牌服飾│  49      │
    ├────┼─────────┼─────┤
    │ 5      │仿冒愛迪達斯牌襪子│  14      │
    ├────┼─────────┼─────┤
    │ 6      │仿冒彪馬牌服飾    │  23      │
    ├────┼─────────┼─────┤
    │合計件數│                  │ 514      │
    └────┴─────────┴─────┘
